臺灣臺南地方法院刑事判決
111年度交易字第454號
公  訴  人  臺灣臺南地方檢察署檢察官
被      告  卓新興


上列被告因公共危險案件，經檢察官提起公訴（111年度偵字第3
720號），被告於準備程序中就被訴事實為有罪之陳述，經本院
裁定改依簡式程序審理，判決如下：
    主  文
卓新興駕駛動力交通工具而吐氣所含酒精濃度達每公升零點二五
毫克以上，累犯，處有期徒刑壹年貳月，併科罰金新臺幣陸萬元
，罰金如易服勞役，以新臺幣壹仟元折算壹日。
    犯罪事實及理由
一、證據能力：
  ㈠供述證據部分：
　　按簡式審判程序之證據調查，不受第159條第1項之限制，刑
    事訴訟法第273條之2定有明文，是於行簡式審判程序之案件
    ，被告以外之人於審判外之陳述，除有其他不得作為證據之
    法定事由外，應認具有證據能力。本判決所援引被告以外之
    人於審判外之陳述，因本案採行簡式審判程序，復無其他不
    得作為證據之法定事由，依上說明，應認均具有證據能力。
  ㈡非供述證據部分：
    至於卷內所存經本院引用為證據之非供述證據部分，與本案
    待證事實間均具有關連性，且無證據證明係公務員違背法定
    程序所取得，是依刑事訴訟法第158條之4之反面解釋，自有
    證據能力。
二、本案犯罪事實、證據及應適用之法條，除以下部分應予補充
    外，其餘均引用檢察官起訴書之記載（如附件）：
　㈠證據部分：補充「被告卓新興於本院準備及簡式審判程序中
    之自白」。
　㈡應適用之法條部分：補充「被告行為後，刑法第185條之3第1
    項規定業於111年1月28日修正公布、同年月30日施行，經比
    較之結果，修正後之該條文雖未變更構成要件，然有期徒刑
    及罰金之刑度均較修正前提高，未有利於被告，依刑法第2
    條第1項前段規定，自應適用行為時即修正前刑法第185條之
    3第1項規定論處」。
三、本案適用刑法第47條第1項之說明：
    被告前因酒後駕車之公共危險案件，經本院以108年度交易
    字第118號判處有期徒刑10月，嗣被告不服提起上訴，再經
    臺灣高等法院臺南分院以108年度交上易字第226號駁回上訴
    確定，於民國109年7月4日縮刑期滿執行完畢等情，有臺灣
    高等法院被告前案紀錄表可參，其受徒刑之執行完畢後，5
    年以內故意再犯本案有期徒刑以上之罪，且係於短時間內再
    犯相同類型之酒後駕車公共危險罪，堪認具有特別惡性及對
    刑罰反應力薄弱之情形，應論以累犯，並依刑法第47條第1
    項規定，加重其刑。
四、爰審酌被告酒後駕車之行為，不但漠視自身之安全，更置他
    人人身、財產安全於不顧，實值非難；復考量被告犯後坦承
    犯行之態度，且為警查獲時測得吐氣酒精濃度高達每公升1.
    45毫克，暨其供稱為國中畢業、從事粗工、月收入約新臺幣
    3萬元、需扶養父母親、家庭經濟狀況勉持（見本院卷第36
    頁）等一切情狀，量處如主文所示之刑，併諭知罰金如易服
    勞役之折算標準。
據上論斷，應依刑事訴訟法第273 條之1 第1 項、第299 條第1
項前段、第310 條之2 、第454 條第2 項，判決如主文。
本案經檢察官黃彥翔提起公訴，檢察官莊士嶔到庭執行職務。
中　　華　　民　　國　　111 　年　　6 　　月　　8 　　日
　　　　　　　　　刑事第十五庭  法　官　陳貽明
以上正本證明與原本無異。
如不服本判決應於收受本判決後20日內向本院提出上訴書狀，並
應敘述具體理由。其未敘述上訴理由者，應於上訴期間屆滿後20
日內向本院補提理由書狀（均須按他造當事人之人數附繕本）「
切勿逕送上級法院」。 
　　　　　　　　　　　　　　　　書記官　歐慧琪
中　　華　　民　　國　　111 　年　　6 　　月　　8 　　日
附錄本案論罪科刑法條：
修正前中華民國刑法第185條之3
駕駛動力交通工具而有下列情形之一者，處 2 年以下有期徒刑
，得併科 20 萬元以下罰金：
一、吐氣所含酒精濃度達每公升零點二五毫克或血液中酒精濃度
    達百分之零點零五以上。
二、有前款以外之其他情事足認服用酒類或其他相類之物，致不
    能安全駕駛。
三、服用毒品、麻醉藥品或其他相類之物，致不能安全駕駛。
因而致人於死者，處 3 年以上 10 年以下有期徒刑；致重傷者
，處 1 年以上 7 年以下有期徒刑。 

【附件】
臺灣臺南地方檢察署檢察官起訴書
                                     111年度偵字第3720號
　　被　　　告　卓新興　男　00歲（民國00年0月0日生）
　　　　　　　　　　　　住○○市○○區○○○街00巷0號
　　　　　　　　　　　　國民身分證統一編號：Z000000000號
上列被告因公共危險案件，業經偵查終結，認應提起公訴，茲將
犯罪事實及證據並所犯法條分敘如下：
　　　　犯罪事實
一、卓新興於民國111年1月28日13時至17時許，於臺南市善化區
    某工地飲用酒類，致其吐氣所含酒精濃度達每公升0.25毫克
    以上。其雖知悉飲酒過量無法安全駕駛動力交通工具及酒後
    駕車有高度危險性，應不得駕駛動力交通工具，竟未待體內
    酒精成分消退，仍於同日17時許駕駛車牌號碼00-0000號自
    用小客車上路。嗣於同日18時45分許，於臺南市○○區○○○路0
    段○○00○路○○○○○○○○○○號碼0000-00號自用小客車及黃幸貞駕
    駛之車牌號碼000-0000號自用小客車發生車禍；員警獲報到
    場處理，並於同日19時09分對其施以吐氣酒精濃度檢測，測
    得其吐氣所含酒精濃度達每公升1.45毫克，而查悉上情。
二、案經臺南市政府警察局歸仁分局報告偵辦。
　　　　證據並所犯法條
一、上揭犯罪事實，業據被告卓新興於警詢及偵訊時坦承不諱，
    核與證人王旺榮、黃幸貞於警詢時證述之情節相符，並有道
    路交通事故當事人酒精測定紀錄表、臺南市政府警察局舉發
    違反道路交通管理事件通知單、呼氣酒精濃度測試器檢定合格證
    書、道路交通事故現場圖、道路交通事故調查報告表（一）
    、（二）各1份暨道路交通事故照片25張在卷可稽。按刑法
    第185條之3之罪係抽象危險犯，不以發生具體危險為必要，
    僅需酒精濃度達法定標準，即應認為客觀上已造成公共危險
    。被告吐氣所含酒精濃度達每公升1.45毫克，依上述說明已
    達不能安全駕駛標準，猶駕駛動力交通工具於道路上，其行
    為顯已招致公共危險。是被告之自白係出於自由意志，且與
    事實相符，其犯嫌堪予認定。
二、核被告所為，係犯修正前刑法第185條之3第1項第1款之吐氣
    所含酒精濃度達每公升0.25毫克以上而駕駛動力交通工具罪
    嫌。末請審酌被告先前已多次因酒駕遭到判刑（此有被告之
    刑案資料查註紀錄表1份在卷可憑），最重曾遭判處有期徒
    刑1年之刑度，卻未能悔改；本案測得之酒測值甚高、肇生
    之車禍亦非輕微等情況，對被告判處1年2月以上之有期徒刑
    ，併科新臺幣6萬元以上之罰金。
三、依刑事訴訟法第251條第1項提起公訴。
　　此　致
臺灣臺南地方法院
中　　華　　民　　國　 111　　年　　3 　　月　　16　　日
                              檢察官  黃  彥  翔
本件證明與原本無異
中　　華　　民　　國　 111　　年　　3 　　月　　23　　日
                              書記官  蔡  佳  芳
附錄本案所犯法條
修正前中華民國刑法第185條之3第1項第1款
駕駛動力交通工具而有下列情形之一者，處 2 年以下有期徒刑
，得併科 20 萬元以下罰金：
一、吐氣所含酒精濃度達每公升零點二五毫克或血液中酒精濃度
    達百分之零點零五以上。
二、有前款以外之其他情事足認服用酒類或其他相類之物，致不
    能安全駕駛。
三、服用毒品、麻醉藥品或其他相類之物，致不能安全駕駛。
因而致人於死者，處 3 年以上 10 年以下有期徒刑；致重傷者
，處 1 年以上 7 年以下有期徒刑。